臺灣板橋地方法院刑事裁定　　　　　　93年度聲判字第116 號
聲　請　人
即告 訴 人　甲○○
被　　　告　乙○○○
上列聲請人因告訴被告偽造文書等案件，聲請交付審判，不服本
院於民國93年12月30日所為93年度聲判字第116 號裁定，提起抗
告，本院裁定如下：
    主  文
原裁定撤銷。
    理  由
一、抗告意旨略以：本件聲請人於民國93年12月21日接獲臺灣高
    等法院檢察署檢察長處分書，因不服該處分，遂於同年月27
    日委任謝新平律師提出聲請交付審判，已檢附委任狀，聲請
    狀之證物欄也明確載有委任狀1 件。法院收發人員在收狀時
    一定有核對證物欄所載之證物，足證抗告人於提起本件交付
    審判時，確實有提出律師之委任狀，鈞院未予查明，竟以抗
    告人未委任律師程序不合法，駁回抗告人之聲請，不但是法
    院之疏失，也將造成抗告人權益受到嚴重之損害，特此提出
    抗告等語。
二、按告訴人不服上級法院檢察署檢察長或檢察總長認再議為無
    理由而駁回之處分者，得於接受處分書後10日內委任律師提
    出理由狀，向該管第一審法院聲請交付審判，刑事訴訟法第
    258 條之1 第1 項定有明文。是告訴人於聲請再議經駁回後
    擬聲請交付審判者，應於10日內「委任律師提出理由狀」，
    向該管第一審法院聲請之，否則其程序即有不合。又法院認
    交付審判之聲請不合法者，應駁回之，駁回之裁定，不得抗
    告，同法第258 條之3 第2 項、第5 項亦定有明文。
三、本件聲請人向本院聲請交付審判，其聲請狀之當事人欄係記
    載「告訴人即聲請人：甲○○」、「被告乙○○○」，至具
    狀人欄則蓋印「甲○○」私章等情，有抗告人提出之刑事交
    付審判狀1 件可稽。自形式上觀之，該件聲請狀係抗告人自
    行撰寫並向本院提出，並無文字記載可資判定其有委任律師
    提出之，本院因而於93年12月30日以聲請程序不合法，裁定
    駁回聲請在案。茲聲請人以上揭情詞，據以提起本件抗告。
    經本院調卷查核，聲請人所稱其於聲請狀之證物欄內列有委
    任狀1 件，並已將其委任謝新平律師之委件狀1 件連同其他
    書證一併向本院提出等節，均屬實在。雖聲請人向本院提出
    之交付審判聲請狀，其形式上之記載洵有可議之處，惟鑑於
    刑事交付審判制度，乃告訴人對於檢察官濫權不起訴之最後
    救濟手段，且刑事訴訟法第258 條之1 第1 項明定交付審判
    之聲請須委任律師提出之立法目的，無非係藉由具法律專業
    之律師細研案情而認確有聲請交付審判之必要情形下，始由
    其代理提出聲請，以免發生濫訴而浪費國家訴訟資源之弊，
    而依聲請人前經提出之委任狀1 件，尚堪認定其實質上有委
    任律師代為提出交付審判之聲請，為保障聲請人程序上之利
    益，併考量刑事訴訟法第258 條之1 第1 項之立法目的，認
    應從寬認定抗告人提起本件交付審判之聲請，已符合該條項
    所定應委任律師提起之程序要件。本件聲請人之聲請，雖依
    法無據，惟其上揭抗告意旨，亦非完全無理由，是為保障聲
    請人程序上之利益，爰參酌刑事訴訟法第408 條第2 項前段
    規定，將本院前於93年12月30日所為駁回聲請之裁定予以撤
    銷，並由本院續為實體上之審理，用昭慎重，爰裁定如主文
    。
中　　華　　民　　國　　94　　年　　3　 　月　　31　　日
            　　刑事第十九庭　審判長法　官　彭全曄
                　　          　　  法　官　陳靜茹
                    　　          　法　官　朱嘉川
以上正本證明與原本無異。
不得抗告。
                                    書記官　林志憲
中　　華　　民　　國　　94　　年　　3 　　月　　31　　日
